Inventaris van het archief van de Directie Materieel van de Koninklijke Marine en taakvoorganger, 1943-1990
Nationaal Archief, Den Haag
- Bureau Werktuigbouw, I
  - Onroerende en roerende goederen, I.075 - 999
    - Schepen en scheepsdelen, I.080 - 089
      - Schepen, I.080 - 082
        - Oorlogsschepen, I.080
          - Fregatten, patrouillevaartuigen, I.080.10
            - Stukken betreffende het meewerken aan de voorbereiding en uitvoering van de bouw van de fregatten van de Trompklasse, de geleidewapenfregatten, 1968-1980; 3023-3040; 18 omslag
              - Het ontwikkelen en verwerven van een automatisch systeem voor de machinekamers 1968-1972, 3025-3026
                - Verslagen van besprekingen gehouden bij het Instituut voor Zintuigfysiologie - Nederlandse Organisatie voor Toegepast Natuurwetenschappelijk Onderzoek (TNO) te Soesterberg 1972, 3026; omslag
              - Besprekingsverslagen 1968-1978, 3027-3038
                - Opgesteld door de NV Nederlandsche Verenigde Scheepsbouw Bureaus (NVSB, Nevesbu) 1968-1971, 3027-3034
                - 1968 - 1970 sep., 3027
                - 1970 okt. - nov., 3028
                - 1970 dec. - 1971 jan. 11, 3029; omslag
                - 1971 jan. 13 - feb., 3030
                - 1971 mrt. - apr. 19, 3031
                Nota bene: Zie voor tekeningen inv.nr. 3967
                - 1971 apr. 21 - mei, 3032
                Nota bene: Zie voor tekeningen inv.nr. 3968
                - 1971 juni - aug. 18, 3033
                - 1971 aug. 23 - nov., 3034
                - Inzake geluid en schok, opgesteld door Bureau Scheepsbouw en door het Instituut voor Werktuigkundige Constructies (IWECO) van de Nederlandse organisatie voor Toegepast Natuurwetenschappelijk Onderzoek (TNO) 1969, 3035
                - Opgesteld door het Bureau Nieuwbouw Schepen 1969-1970, 3036
                Nota bene: Zie voor tekening inv.nr. 3969
                - Opgesteld door het Bureau Scheepsbouw 1973-1975, 3037
                Nota bene: Zie voor tekening inv.nr. 3970
                - Opgesteld door Van Rietschoten & Houwens (R&H) inzake bevriezing van installaties 1976-1978, 3038
              - Het opstellen van het bestek met betrekking tot geluid en schok 1970-1975, 3039; omslag
              - Het uitbreiden van het control system ten behoeve van de twee geleidewapenfregatten, het zogenaamde Fokker-regelsysteem 1974-1980, 3040
            - Stukken betreffende het leveren van een bijdrage aan de Brits-Nederlandse samenwerking bij de bouw en uitrusting van het Anglo-Dutch fregat (Type 22), 1970-1971; 3041; omslag
              Nota bene: Zie voor tekening inv.nr. 3971. Tevens aangetroffen de volgende codes: 045.15.03 en 036.60
            - Stukken betreffende het geven van reacties op besprekingsverslagen inzake de bouw van Belgische fregatten, 1976; 3042; omslag
              Nota bene: De besprekingsverslagen werden opgemaakt door Bureau Scheepsbouw
            - Stukken betreffende het verlenen van medewerking aan de voorbereiding van de bouw van de fregatten van de Karel Doormanklasse, de multipurpose (M)-fregatten, 1979-1984; 3043; pak
            - Stukken betreffende het mede voorbereiden van de bouw van twee fregatten van de Jacob van Heemskerckklasse, de luchtverdedigingsfregatten (L-fregatten), 1980-1983; 3044-3045; 2 omslag
              - 1981-1983, 3044; omslag
              - Vergaderstukken van de L-fregat schoorsteengroep 1980, 3045; omslag
          - Mijnenvegers, I.080.13
            - Stukken betreffende het verlenen van medewerking aan de verbouwing van twee mijnenvegers van de Dokkumklasse tot mijnenjagers, 1965-1973; 3046-3055; 2 omslag en 8 pak
              - Voorbereiding en besprekingsverslagen 1965-1970, 3046-3048
                Nota bene: De besprekingsverslagen zijn opgemaakt door verschillende bureaus van de Directie Materieel Koninklijke Marine (DMKM)
                - 1965 - 1967 april 12, 3046; omslag
                Nota bene: Zie voor tekeningen inv.nr. 3972
                - 1967 april 17 - 1968, 3047; pak
                - 1969-1970, 3048; pak
              - De aanschaf van diverse werktuigen en instrumenten 1966-1971, 3049-3054
                - Voorbereiding en uitvoering 1966-1970, 3049; pak
                Nota bene: Zie voor tekeningen inv.nr. 3973
                - Besturingsapparatuur 1968-1969, 3050; pak
                - Bestek 1969, 3051; pak
                Nota bene: Zie voor tekening inv.nr. 3974
                - Voortstuwing 1969-1971, 3052-3054
                - 1969 mrt. - juli, 3052; pak
                Nota bene: Zie voor tekening inv.nr. 3975
                - 1969 okt. - 1970 sep. 2, 3053; pak
                - 1970 sep. 9 - 1971, 3054; pak
                Nota bene: Zie voor tekeningen inv.nr. 3976
              - Besprekingsverslagen inzake de uitvoering van de verbouwing van de mijnenvegers Hr. Ms. Staphorst en Hr. Ms. Veere tot mijnenjager, opgesteld door Scheepswerf Van der Giessen-De Noord te Alblasserdam 1972-1973, 3055; omslag
            - Stukken betreffende het verlenen van medewerking aan de bouw van tripartite mijnenbestrijdingsvaartuigen, 1975-1983; 3056-3064; 4 omslag, 4 pak en 1 stuk
              Nota bene: Dit was een samenwerkingsproject tussen Frankrijk, België en Nederland
              - 1975-1977, 3056; pak
              - 1978-1979, 3057; pak
              - Besprekingsverslagen 1975-1983, 3058-3060
                - Opgesteld door Bureau Scheepsbouw 1975-1977, 3058; pak
                Nota bene: Zie voor tekening inv.nr. 3977
                - Inzake de voortstuwing 1975-1981, 3059; omslag
                - Werkgroep Mijnenbestrijdingsvaartuigen 1975-1983, 3060; pak
              - Inzake de dieselmotor van de voortstuwingsinstallatie 1976 - 1977, 3061; omslag
              - Inzake diverse aangelegenheden met name over de voortstuwing, hoofdschroef en koudwatermaker 1976 - 1977, 3062; omslag
              - Aanvullende overeenkomst tussen Frankrijk, Nederland en België inzake de bouw van een gezamenlijk mijnenbestrijdingsvaartuig 1978, 3063; stuk
              - De bouw van Hr. Ms. Alkmaar 1981-1982, 3064; omslag
          - Onderzeeboten, I.080.15
            - Stukken betreffende het meewerken aan de bouw van de onderzeeboten van de Zwaardvisklasse, 1965-1972; 3065-3075; 3 omslag en 8 pak
              - Besprekingsverslagen onder secretariaat van het Bureau Nieuwbouw Schepen 1965-1968, 3065; omslag
              - Besprekingsverslagen onder secretariaat van de Nederlandse Verenigde Scheepsbouw Bureaus (NVSB, Nevesbu) 1965-1971, 3066-3069
                - 1965 - 1967 jan. 17, 3066; pak
                - 1967 jan. 18 - 1968 mei, 3067; pak
                - 1968 juni - dec., 3068; omslag
                - 1969-1971, 3069; omslag
              - Inzake voorbereidende werkzaamheden, eisen en voorwaarden 1965-1971, 3070-3072
                - 1965-1966, 3070; pak
                - 1967, 3071; pak
                - 1968-1971, 3072; pak
              - Inzake de uitvoering van de bouw 1965-1972, 3073-3075
                - 1965 - 1967 mei, 3073; pak
                - 1967 juni - 1968 juni, 3074; pak
                Nota bene: Zie voor tekeningen inv.nr. 3978
                - 1968 juli - 1972, 3075; pak
                Nota bene: Zie voor tekeningen inv.nr. 3979
            - Stukken betreffende het mede voorbereiden van de mogelijke bouw van een nucleaire onderzeeboot, mede in het kader van het project de Nederlandse reactor onderzeeboot (Nero-project), 1965-1983; 3076; pak
              Nota bene: Bevat rapporten van de Werkgroep Kernenergie.
            - Stukken betreffende het voorbereiden van de modernisering van 3-cilinder onderzeeboten, 1967-1971; 3077; omslag
              Nota bene: Zie voor tekeningen inv.nr. 3980
            - Stukken betreffende het verlenen van medewerking aan de bouw van onderzeeboten van de Walrusklasse (II), 1974-1984; 3078-3086; 3 omslag en 6 pak
              - Inzake voorbereidende werkzaamheden, eisen en bestek 1974-1979, 3078; omslag
                Nota bene: Er wordt nog gesproken over de verbeterde Zwaardvisklasse, de eerste benaming voor onderzeeboten van de Walrusklasse (II)
              - Besprekingsverslagen, merendeels opgesteld door de Nederlandse Verenigde Scheepsbouw Bureaus (NVSB, Nevesbu) 1977-1980, 3079-3082
                Nota bene: Er bevinden zich tussen de stukken onder meer ook verschillende verslagen die zijn opgesteld door of Van Rietschoten & Houwens (R&H), of het Bureau Nieuwbouw Schepen, of het Bureau Scheepsbouw
                - 1977 - 1979 juni, 3079; pak
                - 1979 aug. - dec., 3080; pak
                - 1980, 3081; pak
                - Voornamelijk inzake leidingen 1977-1978, 3082; pak
              - Inzake uitvoering, voortgang en kwaliteit van de bouw 1977-1982, 3083; pak
              - Het opstellen en wijzigen van het bestek 1978-1984, 3084; omslag
              - Het mede opstellen van stafeisen en het verkrijgen van een besturingssimulator 1979-1980, 3085; pak
              - Verslag van een reis naar Britse scheepsbouwers 1980, 3086; omslag
            - Stukken betreffende het meewerken aan de uitvoering van de Midlife Modernisation (MLM) van onderzeeboten van de Zwaardvisklasse, 1978-1982; 3087; omslag
        - Hulpschepen, I.081
          - Voorraadschepen, I.081.23
            - Stukken betreffende het verlenen van medewerking aan de bouw van het Bevoorrading-Op-Zee (BOZ-)schip Hr. Ms. Zuiderkruis, 1969-1977; 3088-3091; 3 omslag en 1 pak
              - Voorbereiden en mede opstellen van stafeisen 1969-1972, 3088; omslag
              - Voorbereiding en uitvoering van de bouw 1969-1977, 3089; pak
                Nota bene: Zie voor tekeningen inv.nr. 3981
              - Besprekingsverslagen onder secretariaat van Verolme (Verenigde Scheepswerven NV (VVSW) 1973-1975, 3090-3091
                - A-verslagen, nrs. A-34 - A-69 1973-1975, 3090; omslag
                Nota bene: Met hiaten. Het is onduidelijk waar de A in A-verslagen voor staat, mogelijk voor Algemeen
                - V-verslagen, nrs. V-10 - V-23 1974-1975, 3091; omslag
                Nota bene: Het is onduidelijk waar de V in V-verslagen voor staat, mogelijk voor voortgang
            - Stukken betreffende het verlenen van medewerking aan de voorbereiding van het modificeren van Hr. Ms. Poolster, 1973-1974; 3092; omslag
          - Tankschepen, I.081.29
            - Stukken betreffende het leveren van bijdragen aan de voorbereiding van het opstellen van stafeisen voor de motortanker type ontwerp 1966, 3093; omslag
              Nota bene: Zie voor tekening inv.nr. 3982. Het is niet duidelijk welk schip hier precies wordt bedoeld, mogelijk de latere Hr. Ms. Zuiderkruis
          - Wacht- en logementschepen, I.081.33
            - Stukken betreffende het meewerken aan de bouw van het nieuwe logementschip voor de onderzeedienst Hr. Ms. Cornelis Drebbel, ter vervanging van de oude afgeschreven Hr. Ms. Cornelis Drebbel, 1968-1971; 3094; omslag
              Nota bene: Het logementschip werd ook wel als botel aangeduid
          - Opnemingsvaartuigen, I.081.37
            - Stukken betreffende het leveren van bijdragen aan de bouw van Continentaal Plat (CP) opnemingsvaartuigen, bouwnummers 1044 en 1045, 1968-1971; 3095; pak
              Nota bene: Vermoedelijk betreft het hier de opnemingsvaartuigen type Noordzee, Hr. Ms. Blommendal en Hr. Ms. Buyskes. Bevat tevens besprekingsrapporten opgesteld door Boele's scheepswerven en machinefabriek NV te Bolnes. Zie voor tekening inv.nr. 3983
            - Stukken betreffende het leveren van bijdragen aan het afbouwen en modificeren van het oceanografisch opnemingsvaartuig met bouwnummer 612, de latere Hr. Ms. Tydeman, 1974-1982; 3096-3099; 4 pak
              Nota bene: De inv.nrs. 3096 en 3097 zijn niet nader onder te verdelen. Opmerkelijk genoeg komt dossiernummer 105996 met mapnummers 2 tot en met 5 tweemaal voor
              - 1974-1982, 3096; pak
              - 1977-1982, 3097; pak
              - Merendeels besprekingsverslagen onder secretariaat van Scheepswerf De Merwede te Hardinxveld-Giessendam 1974-1976, 3098-3099
                - 1974 - 1975 nov. 19, 3098; pak
                Nota bene: Zie voor tekeningen inv.nr. 3984
                - 1975 nov. 24 - 1976, 3099; pak
          - Loodsvaartuigen, I.081.39
            - Stukken betreffende het leveren van bijdragen aan de bouw van loodsvaartuigen van het type ontwerp 1975 met de bouwnummers 878, 879 en 880, de latere schepen van de M-klasse, de Markab, Menkar en Mirfak, 1975-1979; 3100; omslag
          - Betonnings- en verlichtingsvaartuigen, I.081.41
            - Stukken betreffende het leveren van bijdragen aan de bouw van het zeegaand betonningsvaartuig type ontwerp 1966, de latere Vlissingen, 1966-1970; 3101; pak
            - Stukken betreffende het leveren van bijdragen aan de bouw van een Continentaal Plat (CP) betonningsvaartuig, vermoedelijk de latere Breeveertien, 1969-1972; 3102; pak
      - Scheepsindeling, I.083
        - Algemeen, I.083.00
          - Compartimenten, I.083.00.01
            - Besprekingsverslagen inzake het oprichten van een Nucleair-Biologisch-Chemisch en Damagecontrol (NBCD)-centrale commandoschuilplaats aan boord van het fregat type ontwerp 1975, 1970; 3103; pak
              Nota bene: Het is niet duidelijk om welke klasse fregatten het hier precies gaat
        - Machinekamers, I.083.01
          - Stukken betreffende het mede door Yarrow Admiralty Research Department (YARD) te Glasgow ontwerpen van onderdelen van de machine-installatie voor de fregatten van de Trompklasse, in het bijzonder de tanks en de toegangs- en ontsnappingsluiken in de machinekamer, 1968-1972; 3104; omslag
            Nota bene: De Trompklassefregatten stonden ook bekend onder de naam geleidewapenfregatten. Zie voor tekeningen inv.nr. 3985
  - Grondstoffen en materialen, I.100 - 249
    - Vaste en vloeibare brandstoffen, I.155
      - Stukken betreffende het in samenwerking met de Werkgroep Dieso onderzoeken welke brandstof geschikt is voor schepen van de Koninklijke Marine (KM), 1969-1971; 3105; omslag
  - Voorwerpen, I.250 - 999
    - Voor de artilleristische bewapening, I.400 - 499
      - Wapens, I.402 - 419
        - Lichte scheepskanonnen (onder 10 cm. kaliber), I.403
          - Stukken betreffende het verlenen van medewerking aan de vervanging van de Oto Melara kanons 76/62 door 40 mm. mitrailleurs op de fregatten Hr. Ms. Kortenaer en Hr. Ms. Callenburgh, naar aanleiding van proeftochten, 1979-1981; 3106; pak
    - Voor de werktuigelijke inrichting van schepen en inrichtingen, I.530 - 549
      - Ketels, hulpketels, oververhitters en stookinrichtingen, I.530
        - Stukken betreffende het uitvoeren van modificaties aan de Clayton hulpketels van de fregatten van de Van Speijkklasse, 1965-1970; 3107; omslag
          Nota bene: Zie voor tekeningen inv.nr. 3986
        - Stukken betreffende het mede met hulp van Yarrow Admiralty Research Department (YARD) te Glasgow verwerven van hulpketels voor de machine-installaties van de fregatten van de Trompklasse, 1968-1971; 3108; pak
          Nota bene: De Trompklassefregatten stonden ook bekend onder de naam geleidewapenfregatten. Zie voor tekeningen inv.nr. 3987
        - Rapport getiteld 'Automatische ketelregeling Van Speijkklasse fregatten, afsluiting van een project', met geleidebrieven, 1976; 3109; omslag
      - Mechanische aandrijf- en voortstuwingsmachines, tandwieloverbrengingen voor aandrijving en voortstuwing:, I.531
        - Stoomturbines, I.531.01 - 20
          - Stukken betreffende het mede voorbereiden van de aanschaf en modificatie van stoomturbines en tandwielkasten voor de fregatten van de Van Speijkklasse, 1965-1971; 3110; pak
            Nota bene: Zie voor tekeningen inv.nr. 3988
        - Gasturbines, I.531.21 - 30
          - Stukken betreffende het verlenen van medewerking aan de bouw van gasturbines door Rolls Royce voor de voortstuwingsinstallatie van de fregatten van de Trompklasse, 1965-1971; 3111-3112; 2 pak
            Nota bene: De Trompklassefregatten stonden ook bekend onder de naam geleidewapenfregatten.
            - 1965 - 1969 dec. 15, 3111; pak
              Nota bene: Zie voor tekeningen inv.nr. 3989
            - 1969 dec. 21 - 1971, 3112; pak
              Nota bene: Zie voor tekeningen inv.nr. 3990
          - Stukken betreffende het verstrekken van informatie aan onder andere de Noord-Atlantische Raad inzake scheepsvoortstuwing door middel van gasturbines, 1967-1973; 3113; omslag
          - Stukken betreffende het mogelijke verwerven van gasturbinehoofdvoortstuwingsinstallaties van de Zweedse fabrikant Stal-Laval ten behoeve van de fregatten van de Trompklasse, de geleidewapenfregatten, 1968-1971; 3114; omslag
            Nota bene: De Trompklassefregatten stonden ook bekend onder de naam geleidewapenfregatten. Zie voor tekening inv.nr. 3991
          - Stukken betreffende het vervroegd verwerven van de Turbomeca Astazougasturbines ten behoeve van de tripartite mijnenjagers, de mijnenjagers van de Alkmaarklasse, 1978-1983; 3115; omslag
        - Motoren, algemeen, I.531.31
          - Stukken betreffende het ontvangen van informatie over de ontwikkelingen binnen het PROTEUS-project over de mogelijke bouw van een nucleaire (koopvaardij)scheepsvoortstuwingsinstallatie, 1964-1965; 3116; omslag
            Nota bene: Het betreft hier voornamelijk besprekingsverslagen van de Centrale Raad voor de Kernenergie (CRK)
          - Stukken betreffende het meewerken aan de verwerving van motoren voor de onderzeeboten van de Zwaardvisklasse, 1964-1971; 3117; pak
            Nota bene: Zie voor tekeningen inv.nr. 3992
        - Heteluchtmotoren, I.531.61 - 70
          - Stukken betreffende het deelnemen aan het Stirlingproject om in samenwerking met Philips een stirlingmotor te bouwen en de bruikbaarheid van die motor voor marinevaartuigen na te gaan, 1966-1972; 3118-3128; 7 omslag en 4 pak
            Nota bene: Er werd onder meer gekeken naar de mogelijkheid van een nucleair aangedreven stirlingmotor
            - Algemeen, met name inzake het verloop en de voortgang van het project 1966-1972, 3118; pak
              Nota bene: Zie voor tekeningen inv.nr. 3993
            - Inzake de praktische uitvoering van het project, beproevingen op de als beproevingsschip aangewezen Hr. Ms. Wolf en beëindiging van het project vanwege technische moeilijkheden 1968-1972, 3119; pak
              Nota bene: Zie voor tekeningen inv.nr. 3994
            - Besprekingsverslagen 1966-1972, 3120-3122
              - Voor het merendeel opgesteld door Bureau Werktuigbouw 1966-1968, 3120; pak
                Nota bene: Waarschijnlijk betreft het hier een werkarchief van het hoofd van Bureau Werktuigbouw, welke deelnam aan de Werkgroep Kernenergie. Deze Werkgroep was nauw betrokken bij het Stirling-project.
              - Interne besprekingen 1969-1971, 3121; omslag
              - Besprekingen met Philips 1969-1972, 3122; omslag
                Nota bene: Zie voor tekeningen inv.nr. 3995
            - Correspondentie met Philips 1968-1972, 3123; omslag
            - Voortgangsrapporten 1970-1972, 3124-3125
              - Opgesteld door de Productgroep Stirlingmotoren 1970-1972, 3124; omslag
              - Opgesteld door Philips 1970-1972, 3125; omslag
            - Evaluatie- en controlerapporten, opgesteld door Philips 1970-1972, 3126; pak
              Nota bene: Zie voor tekeningen inv.nr. 3996
            - Inzake medewerking aan de vervaardiging van ontwerptekeningen van een stirlingmotor voor Hr. Ms. Wolf 1970-1971, 3127; omslag
              Nota bene: Zie voor tekeningen inv.nrs. 3997 en 3998
            - Inzake randgegevens 1971-1972, 3128; omslag
        - Tandwieloverbrengingen voor aandrijving en voortstuwing, I.531.81 - 98
          - Stukken betreffende het mede door Yarrow Admiralty Research Department (YARD) te Glasgow ontwerpen van tandwielkasten voor de machine-installatie van de fregatten van de Trompklasse, de geleidewapenfregatten, 1968-1972; 3129-3130; 1 omslag en 1 pak
            - Inzake voornamelijk het ontwerp 1968-1969, 3129; omslag
              Nota bene: Zie voor tekeningen inv.nr. 3999
            - Inzake voornamelijk de praktische uitvoering en bouw op basis van het ontwerp 1968-1972, 3130; pak
              Nota bene: De NV Koninklijke Maatschappij De Schelde nam de bouw voor haar rekening. Zie voor tekeningen inv.nr. 4000
      - Torninrichtingen, koppelingen, asleidingen en voortstuwers, I.532
        - Stukken betreffende het met ondersteuning van scheepsmachine-ontwerpbureau Yarrow Admiralty Research Department (YARD) te Glasgow bijdragen aan het ontwerp en de bouw van de schroefvoortstuwing van de fregatten van de Trompklasse, de geleidewapenfregatten, 1964-1972; 3131-3132; 2 pak
          - Hoofdzakelijk inzake de schroef en de schroefinstallatie 1964-1971, 3131; pak
            Nota bene: Zie voor tekeningen inv.nr. 4001
          - Hoofdzakelijk inzake de schroefas en aanverwante artikelen 1968-1972, 3132; pak
            Nota bene: Zie voor tekeningen inv.nr. 4002
        - Stukken betreffende het verlenen van medewerking aan de aanschaf van diverse apparaten voor de bouw van fregatten van de Van Speijkklasse, 1965-1967; 3133; omslag
          Nota bene: Zie voor tekeningen inv.nr. 4003
      - Machines voor kunstmatige trek, ventilatoren, niet-ingebouwde spoelluchtpompen, voldrukpompen, I.534
        - Stukken betreffende het verwerven van turbohulpwerktuigen, ventilatie- en luchtafvoerapparatuur voor de in aanbouw zijnde fregatten van de Van Speijkklasse, 1963-1969; 3134; pak
      - Luchtpompen, luchtejectoren, I.535
        - Stukken betreffende het bijdragen aan het ontwerp van de snuiver installatie voor de onderzeeboten type ontwerp 1964, de latere Zwaardvisklasse, 1964-1971; 3135; omslag
      - Vloeistofpompen, met uitzondering van hydraulische pompen, I.536
        - Stukken betreffende het mede door Yarrow Admiralty Research Department (YARD) te Glasgow ontwerpen van diverse pompen voor de machine-installaties van de fregatten van de Trompklasse, de geleidewapenfregatten, 1968-1971; 3136-3140; 5 omslag
          - Brandstoftransportpomp en brandstofopvoerpomp 1968-1971, 3136; omslag
            Nota bene: Zie voor tekeningen inv.nr. 4004
          - Door motoren aangedreven brandblusspuiten 1968-1971, 3137; omslag
            Nota bene: Zie voor tekeningen inv.nr. 4005
          - Koelwatercirculatiepomp 1968-1971, 3138; omslag
          - Lenspompen 1968-1971, 3139; omslag
            Nota bene: Zie voor tekeningen inv.nr. 4006
          - Smeeroliepompen 1968-1971, 3140; omslag
            Nota bene: Zie voor tekeningen inv.nr. 4007
        - Stukken betreffende het verwerven van waterpompen voor de fregatten van de Trompklasse, de geleidewapenfregatten, 1968-1971; 3141; omslag
      - Verdamperinstallaties, I.537
        - Stukken betreffende het verlenen van medewerking aan de aanschaf en het onderhoud van verdampers op fregatten van de Van Speijkklasse, 1965-1970; 3142; omslag
          Nota bene: Zie voor tekening inv.nr. 4008
        - Stukken betreffende het mede door Yarrow Admiralty Research Department (YARD) te Glasgow ontwerpen van verdamperinstallaties ten behoeve van de fregatten van de Trompklasse, de geleidewapenfregatten, 1968-1971; 3143; omslag
          Nota bene: Zie voor tekeningen inv.nr. 4009
      - Koel- en verwarmingsinstallaties, inclusief thermische luchtbehandelingsinstallaties, I.539
        - Stukken betreffende het verlenen van medewerking aan het ontwerpen en verkrijgen van systemen ten aanzien van ventilatie, airconditioning en luchtbehandeling voor de fregatten van de Trompklasse, de geleidewapenfregatten, 1968-1973; 3144-3145; 2 pak
          - Voorbereiding en uitvoering 1968-1971, 3144; pak
            Nota bene: Bevat tevens besprekingsverslagen over deze periode